臺灣嘉義地方法院刑事判決　　　　　　　 100年度訴字第17號
公　訴　人　臺灣嘉義地方法院檢察署檢察官
被　　　告　蘇建榮
上列被告因妨害自由等案件，經檢察官提起公訴（九十九年度偵
字第九四五七號），本院判決如下：
    主  文
蘇建榮共同以非法方法，剝奪人之行動自由，累犯，處有期徒刑
拾月；又共同傷害人之身體，累犯，處有期徒刑壹年肆月。應執
行有期徒刑貳年。
    犯 罪 事 實
一、蘇建榮前於民國九十六年間因剝奪他人行動自由案件，經本
    院九十六年度重訴字第四號判決分別判處有期徒刑五月、三
    月，定其應執行之刑為有期徒刑六月，如易科罰金以新臺幣
    （下同）一千元折算一日，九十六年八月二十日確定，九十
    六年十月十二日執行易科罰金完畢。緣蘇建榮綽號「冠中」
    ，邱振忠綽號「水忠」，蘇建榮曾經劉坤福介紹貸與邱振忠
    六萬元，邱振忠仍未清償。蘇建榮、劉坤福（劉坤福部分現
    由本院審理中）為向邱振忠索討上開債務，竟與真實年籍姓
    名均不詳之成年男子十餘名，基於剝奪他人行動自由之犯意
    聯絡，共同於九十九年六月一日凌晨二時許，攜帶不詳刀械
    棍棒至嘉義市○區○○路三○五號「歌神ＫＴＶ」第一一六
    號包廂，向在該處與友人聚會之邱振忠表示必須至他處解決
    債務，邱振忠見來者人多勢眾且持有刀械棍棒，無法反抗，
    遂在蘇建榮、劉坤福及不詳男子等人強押下一同搭乘不詳車
    輛至臺南市東山區○○○道路，蘇建榮、劉坤福及不詳男子
    因而以非法方法剝奪蘇建榮之行動自由。及至東山區○○道
    路，蘇建榮、劉坤福及不詳男子要求邱振忠償還債務，邱振
    忠表示無力償還，蘇建榮、劉坤福及不詳男子心生不滿，竟
    另行基於傷害邱振忠身體之共同犯意聯絡，分持不詳刀械棍
    棒朝邱振忠身體揮砍毆擊，致邱振忠當場受有右下肢前脛神
    經血管切割傷、左髕骨骨折、左第一蹠骨骨折等多處傷害（
    尚未達成重傷程度）。蘇建榮、劉坤福及不詳男子共同傷害
    邱振忠後，即由不詳男子駕車搭載邱振忠，約凌晨三時許至
    行政院衛生署嘉義醫院外，令邱振忠下車，其後離去，邱振
    忠嗣後自行委請友人搭載至長庚醫療財團法人嘉義長庚紀念
    醫院急診就醫。
二、案經邱振忠訴由嘉義市政府警察局第一分局報告臺灣嘉義地
    方法院檢察署檢察官偵查起訴。
    理  由
一、本件被告蘇建榮未於言詞辯論終結前對於本案警訊調查筆錄
    、偵查訊問筆錄、診斷證明書、前案紀錄等傳聞證據之證據
    能力有所異議。本院審酌被告歷經偵審均坦承犯行，對於筆
    錄內容並無爭執，其他傳聞證據係公務員職務上或從事業務
    之人業務上所製作之紀錄或證明文書，復查無顯不可信之情
    況，予以採納之，無礙被告程序上之彈劾詰問權利，認本案
    傳聞證據均合於刑事訴訟法第一百五十九條之五規定，具備
    證據能力，此合先敘明。
二、經查：(一)、訊據被告對於犯罪事實欄所記載之糾眾強押與傷
    害告訴人邱振忠之事實均予認罪坦承（本院卷第三十五頁審
    判筆錄），核與其偵查中所供相符（臺灣嘉義地方法院檢察
    署九十九年度偵字第九四五七號偵查卷第十頁至第十一頁訊
    問筆錄），復據告訴人分別於警詢及偵查中指訴纂詳（警卷
    第九頁至第十三頁調查筆錄，臺灣嘉義地方法院檢察署九十
    九年度偵字第八○○三號偵查卷第四十八頁至第四十九頁訊
    問筆錄）。(二)、被告確實糾集眾人分持刀械棍棒至「歌神Ｋ
    ＴＶ」強押告訴人，亦為證人劉坤福、賴泓佑（當時與告訴
    人一起在包廂內聚會）證述屬實（警卷第一頁至第七頁、第
    十五頁至第十七頁調查筆錄，八○○三號偵查卷第八頁至第
    九頁、第三十九頁至第四十頁、第六十二頁至第六十三頁訊
    問筆錄），並有該ＫＴＶ監視錄影紀錄翻拍照片十二張在卷
    可稽（警卷第四十頁至第四十一頁）。(三)、告訴人於強押期
    間遭到被告等人傷害，隨即就醫開刀診治，受有如犯罪事實
    欄所記載之傷害，仍需持續復健治療，仍未達到毀敗或嚴重
    減損一肢以上機能之重傷害程度，除有證人劉坤福上揭供述
    外，另有卷附之長庚醫療財團法人嘉義長庚紀念醫院九十九
    年六月二十一日、十月二十六日診斷證明書、該院九十九年
    十一月三日（九九）長庚院嘉字第○○七四一號函足考（警
    卷第二十七頁，八○○三號偵查卷第五十一頁、第五十三頁
    ）。(四)、被告申辦之0000000000號行動電話門號
    ，其九十九年六月一日凌晨之基地台位置，確自嘉義市移動
    至臺南市東山區，有上開門號通聯調閱查詢單附卷得憑（警
    卷第三十頁至第三十六頁），足徵被告確實在場。從而，被
    告自白核與事實相符，事證明確，其犯行堪以認定。
三、核被告所為，係犯刑法第三百零二條第一項之以非法方法剝
    奪行動自由罪、第二百七十七條第一項之普通傷害罪。被告
    、劉坤福及不詳成年男子十餘名就前開犯行，有犯意聯絡及
    行為分擔，均為共同正犯。被告剝奪告訴人行動自由之期間
    ，因索討債務未果而傷害告訴人，傷勢多處且至為嚴重，剝
    奪行動自由與傷害行為迥然可分，傷害要非剝奪行動自由之
    當然結果，顯係基於個別犯意為之，應予分論併罰。另查，
    被告前於九十六年間因剝奪他人行動自由案件，經本院九十
    六年度重訴字第四號判決分別判處有期徒刑五月、三月，定
    其應執行之刑為有期徒刑六月，如易科罰金以一千元折算一
    日，九十六年八月二十日確定，九十六年十月十二日執行易
    科罰金完畢，有臺灣嘉義地方法院檢察署刑案資料查註紀錄
    表、臺灣高等法院被告前案紀錄表在卷可按（九四五七號偵
    查卷第四頁至第五頁，本院卷第三頁至第四頁），其受有期
    徒刑之執行完畢，五年以內故意再犯本件有期徒刑以上之罪
    ，為累犯，所犯二罪均應依刑法第四十七條第一項規定加重
    其刑。
四、爰依被告之自白（本院卷第四十七頁審判筆錄）、告訴人之
    陳述（本院卷第四十八頁審判筆錄）、上揭診斷證明書之內
    容、前開前案紀錄之記載，審酌被告催討債務因而犯罪之動
    機及目的；所涉債務僅六萬元，未有明顯刺激；糾眾攜帶器
    械剝奪告訴人行動自由及傷害告訴人之手段；前有剝奪他人
    行動自由之前科，復犯相同罪名，不知悔改，品行未佳；高
    職畢業之智識程度；未婚，育有二名子女，現就讀國小及幼
    稚園，自任監護撫養，父母健在，約五、六十歲，尚有二妹
    ，均已出嫁之生活狀況；不思法律途徑解決債務糾紛，動輒
    糾眾攜械至公共場所剝奪行動自由，嚴重破壞法治社會之秩
    序；剝奪行動自由時間約一個小時左右，傷勢部位非少，程
    度頗為嚴重，目前仍有持續復健治療必要之危害程度；犯後
    坦承犯行，惟未供出其他不詳男子身分，未與告訴人達成和
    解賠償損害之態度等一切情狀，分別量處如主文所示之刑，
    並定其應執行之刑，以資懲儆。
五、末被告及其他共犯持以犯罪之刀械棍棒，因未扣案，查無證
    據得認尚且存在及確係被告或其他共犯所有之物品，不另宣
    告沒收。
據上論斷，應依刑事訴訟法第二百九十九條第一項前段，刑法第
二十八條、第三百零二條第一項、第二百七十七條第一項、第四
十七條第一項、第五十一條第五款，刑法施行法第一條之一第一
項、第二項前段，判決如主文。
本案經檢察官侯德人到庭執行職務。
中    華    民    國   100    年    2     月    23    日
                   刑事第一庭審判長  法  官   許進國
                                     法  官   張志偉
                                     法  官   張道周
以上正本證明與原本無異。
如不服本判決應於收受判決後10日內向本院提出上訴書狀，並應
敘述具體理由；其未敘述上訴理由者，應於上訴期間屆滿後20日
內向本院補提理由書（均須按他造當事人之人數附繕本）「切勿
逕送上級法院」。告訴人或被害人如對於本判決不服者，應具備
理由請求檢察官上訴，其上訴期間之計算係以檢察官收受判決正
本之日期為準。
中    華    民    國   100    年    2     月    23    日
                                     書記官   張菀純
附記本判決論罪之法條全文
刑法第三百零二條第一項
私行拘禁或以其他非法方法，剝奪人之行動自由者，處五年以下
有期徒刑、拘役或三百元以下罰金。
刑法第二百七十七條第一項
傷害人之身體或健康者，處三年以下有期徒刑、拘役或一千元以
下罰金。